臺灣士林地方法院刑事判決
111年度侵訴字第1號
公  訴  人  臺灣士林地方檢察署檢察官
被      告  李將期


選任辯護人  慶啟人律師
            彭聖超律師
            蘇軒儀律師
上列被告因妨害性自主案件，經檢察官提起公訴（110年度偵字
第18500號），本院判決如下：
    主  文
丙○○犯強制猥褻罪，處有期徒刑拾月。
    事  實
一、丙○○與代號AW000-A110341A號成年男子（真實姓名年籍詳卷
    ，下稱乙 ）為結拜兄弟，代號AW000-A110341成年女子（真
    實姓名年籍詳卷，下稱甲 ）為乙 之配偶。丙○○於民國110
    年8月29日下午4時許，與其配偶丁○○共同前往甲 、乙 位於
    臺北市士林區後港街之住處（實際地址詳卷，下稱甲 住處
    ）拜訪及飲酒聊天。於同日晚上10時15分許，丙○○在甲 住
    處後陽台處，見甲 獨自一人在該處晾曬衣物，竟基於強制
    猥褻之犯意，違反甲 之意願，強行將甲 上衣上掀、內衣拉
    下後，以嘴吸吮甲 之乳頭，於甲 將衣物拉下欲制止丙○○，
    並表示不要等語句時，仍違反甲 之意願，接續親吻甲 之嘴
    部並環抱甲 ，以上開違反甲 意願之方式，對甲 為猥褻行
    為得逞。
二、案經甲 訴由臺北市政府警察局士林分局報告臺灣士林地方
    檢察署檢察官偵查起訴。
    理  由
壹、程序方面：
一、按本法所稱性侵害犯罪，係指觸犯刑法第221條至第227 條
    、第228條、第229條、第332條第2項第2款、第334條第2 項
    第2款、第348條第2項第1款及其特別法之罪；又因職務或業
    務知悉或持有性侵害被害人姓名、出生年月日、住居所及其
    他足資識別其身分之資料者，除法律另有規定外，應予保密
    。警察人員必要時應採取保護被害人之安全措施。行政機關
    、司法機關及軍法機關所製作必須公示之文書，不得揭露被
    害人之姓名、出生年月日、住居所及其他足資識別被害人身
    分之資訊，性侵害犯罪防治法第2條第1項、第12條定有明文
    。又性侵害犯罪防治法第12條及第13條第1項所定其他足資
    識別被害人身分之資訊，包括被害人照片或影像、聲音、住
    址、親屬姓名或其關係、就讀學校與班級或工作場所等個人
    基本資料，性侵害犯罪防治法施行細則第6條訂有明文。本
    案檢察官所起訴罪名屬性侵害犯罪防治法所稱之性侵害犯罪
    ，因本院所製作之本案判決係屬必須公示之文書，為避免被
    害人身分遭揭露，依上開規定，對於甲 、乙 、甲 住處地
    址等足資識別甲 身分之資訊，均予以隱匿，僅以如上之代
    號稱之，惟卷內均有真實姓名年籍可供比對，合先敘明。
二、證據能力部分：
  ㈠甲 、乙 於警詢證述之證據能力：
    按被告以外之人於審判外之言詞或書面陳述，除法律有規定
    者外，不得作為證據，刑事訴訟法第159條第1項定有明文。
    查甲 、乙 在警詢證述之證據能力（見臺灣士林地方檢察署
    110年度偵字第18500號卷【下稱偵查卷】第18頁至第28頁、
    第29頁至第31頁），業經被告丙○○及其辯護人聲明異議（見
    本院111年度侵訴字第1號卷【下稱本院卷】第36頁），另查
    無合於刑事訴訟法第159條之1至159條之4或性侵害犯罪防治
    法第17條各款所定傳聞證據得為證據之例外情形，是依刑事
    訴訟法第159條第1項之規定，應認甲 、乙 於警詢時之證述
    無證據能力。
  ㈡甲 、乙 於偵訊證述之證據能力：
    被告以外之人於偵查中向檢察官所為陳述，除顯有不可信之
    情況者外，得為證據，刑事訴訟法第159條之1第2項定有明
    文。檢察官代表國家偵查犯罪、實施公訴，依法其有訊問被
    告、證人及鑑定人之權，證人、鑑定人且須具結，而實務運
    作時，檢察官偵查中向被告以外之人所取得之陳述，原則上
    均能遵守法律規定，不致違法取供，其可信度極高，是以，
    除反對該項供述得具有證據能力之一方，已釋明「顯有不可
    信之情況」之理由外，不得遽指該偵查中之陳述不具證據能
    力。查甲 、乙 女於偵訊時之證述（見偵查卷第72頁至第74
    頁），均經檢察官依法命其具結後以證人身分而為證述（見
    偵查卷第75頁、第76頁），被告及辯護人僅泛稱甲 、乙 於
    偵查中證述未經交互詰問，而無證據能力云云，顯然混淆證
    據能力及證據調查程序，且未釋明上開證人之證述實際上有
    何「顯不可信之情況」，揆諸前開說明，甲 、乙 於偵訊證
    述當有證據能力，被告及辯護人上開主張，並無理由，
　㈢被告以外之人於審判外之言詞或書面陳述，除法律有規定者
    外，不得作為證據，刑事訴訟法第159條第1項固有明文；惟
    被告以外之人於審判外之陳述，雖不符同法第159條之1至第
    159之4之規定，而經當事人於審判程序同意作為證據，法院
    審酌該言詞陳述或書面陳述作成時之情況，認為適當者，亦
    得為證據，同法第159條之5第1項亦定有明文。本案除上開
    所述之外，以下所引用其餘證人審判外之陳述，檢察官、被
    告及辯護人均同意有證據能力（見本院卷第36頁至第39頁）
    ，審酌上開被告以外之人審判外陳述作成時之情況，並無不
    能自由陳述之情形，亦未見有何違法取證或其他瑕疵，且與
    待證事實具有關聯性，認為以之作為證據應屬適當，均有證
    據能力。　
貳、實體方面：
一、認定事實之依據及理由：
　  訊據被告固坦承於上揭時、地，以嘴吸吮甲 之乳頭、親吻
    甲 之嘴部，但矢口否認有何強制猥褻犯行，辯稱：當天我
    在甲 住處前陽台看夜景時，甲 從甲 住處神明廳的落地窗
    走出來到陽台，就拉著我的手走到她家後陽台，沒有講任何
    話，之後主動將衣服掀起來，我就親她的乳頭、嘴巴，過程
    中甲 都很享受，還有跟我說我好壞云云。辯護人則為被告
    辯稱：⑴甲 與乙 對於案發過程之證述相互矛盾，已不足採
    信，乙 亦未親身見聞全程案發經過，其證述不得作為有罪
    判決之基礎；⑵被告當日是第一次來到甲 住處中，對環境不
    熟悉，甲 才知道家中何處較為隱蔽，衡情應是甲 主動將被
    告拉往後陽台；⑶若甲 是遭強制猥褻，當時家中除乙 外，
    尚有甲 之兒子及婆婆在場，當可大聲呼救；⑷案發後甲 並
    沒有馬上驗傷，而是隔了許多天才去醫院報案驗傷，與一般
    性侵害被害人之狀況不同；⑸若甲 是遭到強制猥褻，乙 看
    到後當應立即將被告抓住報警，但乙 也未如此作為，反是
    對於甲 生氣，還讓甲 自己陪同被告下樓，可見乙 看到之
    狀況應是甲 相當享受，所以反應才是對甲 生氣；⑹甲 案發
    後對被告配偶丁○○表示被告沒有強迫甲 做什麼事，顯然與
    常情不符；⑺另案甲 告訴被告違反性騷擾防治法案件，甲 
    於檢察官欲進行測謊時即撤回告訴，合理推測告訴人是因為
    恐懼自己杜撰之陳述無法通過測謊時始決定撤回，請求本案
    亦進行測謊云云。經查：
　㈠被告與甲 之配偶乙 為結拜兄弟關係，於110年8月29日下午4時許，偕其妻丁○○共同前往甲 住處飲酒聊天，並於110年8月29日晚間10時15分許，在甲 住處後陽臺，以口吸吮甲 之乳頭，並親吻甲 之嘴部等事實，業據被告於本院準備程序及審理時均坦承不諱（見本院卷第35頁、第192頁），核與甲 、乙 、丁○○於偵訊及本院審理時就此部分之證述大致相符（見偵查卷第72頁至第73頁、第73頁至第74頁、第86頁至第88頁、本院卷第84頁至第102頁、第103頁至第115頁、第116頁至第125頁），並有甲 手繪之案發現場圖（見偵查卷第35頁）、甲 與丁○○、甲 與被告、乙 與被告間LINE通訊軟體（下稱LINE）對話擷圖照片（見偵查卷第36頁至第37頁、第47頁、第83頁至第84頁、第97頁至第101頁、本院卷第135頁至第137頁）、新光醫療財團法人新光吳火獅紀念醫院110年9月1日受理疑似性侵害事件診斷書（見偵查卷第47頁至第52頁）、臺北市政府警察局士林分局110年10月14日北市警士分刑字第1103018066號函所附內政部警政署刑事警察局110年9月28日刑生字第1100098497號鑑定書、內政部警政署刑事警察局110年11月24日刑生字第1108017934號鑑定書（見偵查卷第60頁至第62頁、本院110年度審侵訴字第70號卷【下稱審訴卷】第31頁至第33頁）在卷可參，首先可以認定為真實。
  ㈡被告確有於上開時間、地點環抱甲 ，且所為吸吮甲 之乳頭
    、親吻甲 之嘴部及環抱甲 之行為，均係以強暴手段之違反
    甲 意願方式所為：
　1.甲 於偵訊、本院審理時就本案案發過程之證述，基礎事實
    、時序脈絡均屬一致，且與甲 案發後傳送予被告、丁○○之L
    INE訊息內容並無相悖，應屬可信：
　⑴甲 於偵訊時證稱：當時我要去後陽台洗衣機那邊洗衣服，不
    知道被告就在那邊，走過去時，被告就撲向我，把我衣服掀
    開，扯掉我的內衣吸我的乳頭，我把衣服拉下來，被告就雙
    手環抱我的身體，我閃到後陽台另一個角落，但被告力氣很
    大，我無法抵擋，當時我有講我不要，但因為在我兒子跟婆
    婆的房間旁，我不敢大聲喊，當時我也有捏了被告的生殖器
    一下，被告彈了一下，但也沒有鬆手，我只好再捏被告生殖
    器第二下，此時乙 出現問我們在幹嘛，被告此時才放手，
    我就跑回客廳，剩下被告跟乙 在後陽台，之後兩人走回客
    廳，都沒有講話，丁○○則一直問發生什麼，後來乙 就把他
    們趕走，隔天我也有傳LINE罵被告，丁○○收到傳票後也有問
    我到底發生什麼事情，110年9月1日我有去驗傷，診斷證明
    書所見的傷痕，我不確定是不是被告造成的，但我是驗傷時
    才看到，案發當時被告也有用力掀開我衣服並拉下我內衣等
    語（見偵查卷第72頁至第73頁）。
　⑵甲 於本院審理時則證稱：乙 在案發當天約被告跟丁○○來我
    們家喝酒聊天，大約晚上9時許乙 和被告去聊天，客廳剩我
    和丁○○，我跟丁○○在拍照、聊天、看電視。後來因為等很久
    ，我就去後陽台要用我的衣服，當時不知道被告在那邊，我
    以為被告是跟乙 在前陽台聊天，是到後陽台才發覺被告在
    那（聲音顫抖）。被告看到我，就把我衣服掀開，把我內衣
    拉下來（情緒激動），之後就親我的乳頭，環抱著我（哭泣
    ），嘴巴嘟過來親我，我用力把我衣服拉下來，也有說不要
    ，腳步也有移動到另一個角落來閃躲，當時我也不敢用力喊
    ，因為地點在我兒子跟母親房間附近，我怕被他們看到，我
    會害怕，且我根本沒有太多思考時間，然後被告環抱著我，
    我沒辦法掙脫，我用我右手去捏他生殖器，他就彈了一下，
    但仍沒有鬆手，我再去捏第二次，乙 就從孝親房旁出現，
    看到我們的側邊，問我們在幹嘛，當時我上衣已經拉下來，
    被告原本還抱著我，就因此鬆手了，我就跑到客廳去，陽台
    剩下被告跟乙 。我到客廳後丁○○一直問我發生什麼事，我
    都沒有回答，因為我還在害怕，情緒無法平復，根本無法回
    答，之後乙 跟被告走回客廳，乙 坐在沙發上，被告站在客
    廳，乙 很生氣要他們回去，被告還是不動，丁○○就很生氣
    說「人家在趕人還不快走」，硬把被告拉走，但出去時因為
    離開我家需要磁扣，所以丁○○又回來叫我去幫他們開門，案
    發後我一直要跟乙 說當天的事情，但乙 因為只看到最後一
    幕，又不聽我講，完全都不理我，我怕乙 嚴重誤會我，所
    以我必須為了我的清白提告，報警時驗傷單所出現之傷痕，
    也是案發前沒有，隔天早上我去洗澡才發現，當時沒有馬上
    去驗傷，是因為我思緒非常亂，沒有人在發生當下就可以很
    清楚知道下一步怎麼走（聲音顫抖），我本來就不是很喜歡
    被告，但乙 很喜歡被告，常跟被告往來、聊天、喝酒等語
    （見本院卷第84頁至第103頁）。
　⑶綜合上開甲 於偵查及本院審理時所為證述內容，甲 就被告
    利用強行掀開甲 上衣、拉下甲 內衣、拉住甲 之強暴方式
    ，對甲 為吸吮乳頭、親吻嘴部、環抱等行為之被害經過，
    所為證詞具體、明確，前後互核並無重大出入，倘非親身經
    歷而印象深刻，實難猶為如此一致之具體證述。復觀甲 於
    案發後翌日110年8月30日傳送予被告之LINE訊息內容：「你
    真的很對不起A男還有我，枉費你跟她結拜這麼多年....毀
    於一旦，這朋友白交了」、「你做事為什麼不想後果?真的
    被你害慘了」等內容（見偵查卷第37頁），亦是指摘被告有
    為「對不起」乙 及甲 之行為，而與其上揭證述內容一致。
    再參酌甲 於本院交互詰問過程中，當提及被害經過時即有
    哭泣、情緒不穩之情形，更足徵甲 所呈現之身心狀態，與
    一般性侵受害者於陳述身體遭侵犯及無力反抗過程時情緒上
    排斥、激動之真摯反應相當，可見甲 所指證各節，確屬事
    實而足以採信。
　⑷至辯護人雖主張甲 與丁○○對話內容中，甲 稱被告並未強迫
    其從事任何行為，與甲 偵訊、審理中證述不符，可見甲 上
    揭證述不可採信云云。然觀甲 與丁○○間LINE對話內容，甲 
    向丁○○表示「我被妳老公欺負了」、「他是沒有強迫我做任
    何事，是他對我做了什麼事情」等語（見偵查卷第84頁），
    已明確可知甲 表達的意涵為本案為被告主動以積極之方式
    對甲 為吸吮乳頭、親吻嘴部、環抱身體等行為。且性侵害
    被害人對於自身之被害經驗，往往因為羞愧、驚懼而不願再
    次陳述，故縱甲 當時並未對丁○○具體陳述被告對其性侵害
    之細節過程，亦難因此認定甲 偵訊、審理中證述不足採信
    ，辯護人此部分主張，並無理由。
　2.乙 於偵訊及本院審理時之證述，足以佐證被告確係違反甲 
    之意願為吸吮甲 之乳頭、親吻甲 之嘴部及環抱甲 等行為
    ：
　⑴乙 於偵訊時證述：案發當天晚上我們在客廳喝酒，喝到一半
    被告就不見了，過了一段時間，甲 去洗衣服，我覺得很奇
    怪，怎麼兩個人都不見了，我就走到後陽台，看到被告雙手
    環抱甲 ，甲 一直說不要，並作勢推開被告，當時我說「你
    們在幹嘛」，被告就放手，甲 馬上回到客廳，當時我跟被
    告都還在後陽台，我很生氣，也沒有跟被告講話，就回到客
    廳，丁○○一直問發生什麼，我不想講，過了一陣子大家都不
    講話，丁○○就把被告帶回家，後來被告有承認他做錯了等語
    （見偵查卷第73頁至第74頁）。
　⑵乙 於本院審理時證述：案發當天因為我搬新家，請被告跟丁
    ○○過來慶祝聊天，順便喝酒，喝到後半段，甲 去洗衣服、
    曬衣服，我跟被告在客廳聊天，後來被告也不見了，我想說
    奇怪，怎麼他們2個失蹤那麼久，我就去後陽台，發現在後
    陽台的角落，被告抱住甲 ，甲 一直喊不要、想要掙脫，被
    告應該是從後面環抱甲 ，但那邊沒有開燈很暗，甲 也沒有
    喊得很大聲，所以我是走過去才可以聽到，我過去之後就喊
    了一聲「你們在幹什麼」，甲 就掙脫開，走回客廳，那時
    候我很生氣，但卡在我跟被告是10、20年的結拜，認為這種
    東西不要講得很難聽，我都沒有講話，丁○○可能也知道發生
    什麼事情了，坐沒多久就自動回去，我沒有送他們下樓，我
    也不知道是誰幫他們開門，因為我不想理被告夫婦，當時因
    為我不瞭解發生什麼，所以對甲 也很生氣，覺得怎麼做出
    這種事來，生氣大約3、4天，後來甲 解釋說她是被被告欺
    負，我才知道原來事情是這樣，甲 之前就有跟我說過她不
    喜歡被告等語（見本院卷第103頁至第115頁）。
　⑶觀諸上開乙 於偵查及本院審理時之證述內容，其就案發當時
    發現被告以手環抱甲 ，甲 當時有表達不要並欲掙脫等關於
    案發過程之證述，前後均屬一致，參以乙 與被告前為結拜
    兄弟關係，交情深厚，並無任何嫌隙，當無故為虛偽證述，
    以羅織被告入罪之理，其證述內容應屬可信，並足堪佐證甲
     前揭證述其於遭被告為上揭環抱行為時，有積極表達不要
    並欲掙脫之過程情節，並非憑空杜撰，且可證明甲 證述被
    告吸吮其胸部及親吻其嘴唇時均係以違反其意願方式所為等
    節，應亦屬真實，否則甲 豈可能在被告為吸吮胸部及親吻
    嘴唇等具侵入性之猥褻行為時，未表達反對之意願，反是在
    被告環抱甲 時始反對、掙扎？是乙 上揭證述，應可補強甲
     關於本案被害經過之證述，足以認定甲 證述遭被告為強制
    猥褻行為之過程，確屬真實可信。
　⑷至辯護人雖主張①乙 未親見甲 遭吸吮胸部、強吻之情事，應
    不得作為認定被告有罪之基礎；②乙 證述其並未先與被告至
    前陽台聊天及案發時被告是自後方環抱被告等節，與甲 證
    述不符，可見其證述不可採信；③乙 事後之反應並非將被告
    立即扭送警局，而是對甲 生氣，可見乙 當時根本沒有聽聞
    甲 表示不要，而是事後為維護顏面始為此虛偽證述云云。
    惟：
　①認定事實所憑之證據（包括人的證據及物的證據），不問其
    為直接證據、間接證據或係情況證據，均得為補強證據，且
    不以補強全部犯罪事實為必要，祇須因補強證據之質量，與
    告訴人之指訴相互利用，足以使其關於被害事實所為之陳述
    獲得確信者，即屬相當。是乙 縱未親身見聞甲 遭被告強制
    猥褻之全程經過，然其證述已足以與甲 上開證述相互補強
    ，已如前述，自非不能作為有罪判決之認定依據，辯護人此
    部分主張顯無理由。
　②證人之記憶，常隨事發當時之環境、驚懼之程度、精神之狀
    態，而有所不同，難以期待證人就親身經歷之案發過程均可
    有條理之記憶，且不同證人就同一事實之陳述前後略有出入
    此乃各人之記憶不清，或細節未交代清楚，或其描述用語不
    同，省略片段情節，或記錄之詳簡有異所致，或因詢問者之
    問題而有異，然倘其主要陳述一致，即尚難因其細節稍有分
    歧，即將全部證言捨棄不採。查乙 於本院審理時已證述當
    時案發地點即甲 住處後陽台因未開燈而光線昏暗，其縱因
    此未能辨識甲 及被告確切之相對位置，亦不能憑此認定乙 
    證述不可採信。又證人丁○○於本院審理時亦係證稱：當天後
    來只有我跟甲 在客廳聊天、拍照，不確定甲 有無離開，但
    最後被告和乙 進來時，乙 臉臭臭的，大家相處的態度都怪
    怪的，已經很不愉快，我就提議趕快走，乙 也說叫我們先
    回去，因為甲 住處需要磁扣開門，所以甲 有幫我們開門，
    被告跟甲 也只有平常偶而傳LINE等語（見本院卷第116頁至
    第125頁），可知乙 及被告確有如甲 所述於案發前離開客
    廳而留甲 、丁○○2人於客廳聊天之狀況，此部分乙 之證述
    雖確與案發當天狀況不符，然衡諸乙 於本院審理時證述之
    時間，距本案案發均已經過逾半年，已難期待乙 就此細節
    部分仍能明確證述，揆諸前開說明，自不能憑此細節部分之
    出入，認定乙 證述不可採信。是辯護人上開主張，亦屬無
    據。
　③乙 於偵訊及審理時已明確證述當時甲 呼救聲音不大，是看
    到被告有環抱甲 ，其一出聲後，被告立即放開甲 等語，可
    知乙 當時目擊之時間、情境均極為短暫，可掌握之資訊量
    不多。再考量乙 及被告為20年之結拜兄弟關係，交情深厚
    ，一時之間未予懷疑被告對甲 為強制猥褻行為而即時做出
    相對應處置，亦與常情並無違背，當不能因為乙 未即時逮
    捕被告報警，認定乙 證述不實，辯護人此部分主張，當無
    理由。
　3.被告及其辯護人雖另以前詞置辯，然均難對被告為有利之認
    定，說明如下： 
　⑴被告辯稱當日是甲 主動將其拉往後陽台，因甲 力氣很大，
    故其只能跟隨前往，中間過程中甲 甚麼話都沒有說，只有
    講我好壞，過程中也都是甲 主動云云。然被告於警詢時原
    是供稱：我當天完全沒有去後陽台，只有在前陽台跟乙 聊
    天，也沒有碰甲 云云（見偵查卷第7頁至第9頁）；於偵訊
    時則供稱：我當天沒有去後陽台，也沒有親甲 胸部，案發
    後我傳簡訊給乙 道歉，是因為我不小心講出我跟乙 去萬華
    小吃店喝酒，乙 喜歡裡面1名小姐的事情，害甲 跟乙 吵架
    ，所以我才道歉云云（見偵查卷第78頁至第80頁）；於本院
    111年1月7日準備程序時，亦係供稱：我的辯解與偵訊時相
    同云云（見審訴卷第40頁），而均否認有至甲 住處後陽台
    及吸吮甲 胸部、親吻甲 嘴唇之行為。直至本院111年1月7
    日準備程序詢問被告、辯護人閱卷內容有無包含內政部警政
    署刑事警察局110年11月24日刑生字第1108017934號鑑定書
    所載於甲 乳房處檢驗出被告DNA之內容後，被告於其後之準
    備程序、審理程序始改稱：當天我有親甲 乳頭、嘴巴，但
    都是甲 主動，原本怕丁○○生氣，且有律師跟我表示沒有照
    實講不會怎樣，直到遭起訴後，現在的辯護人才請我將實情
    講出來云云（見本院卷第34頁、第192頁），其前後辯稱截
    然不同，已難盡信。復參以被告於案發後翌日即110年8月30
    日下午1時50分所傳送予乙 之LINE訊息內容：「酒醒了 想
    了又想想又想 無論你說過甚麼話 我都不應該這樣做 我錯
    了 你應該不會原諒我 所以希望你身體健康 訣別了 我的兄
    弟 我會 引以為戒 吸取教訓」等內容（見偵查卷第83頁）
    ，亦顯示被告僅有向乙 表達做錯、懺悔之意，而隻字未提
    其於審理時所辯稱之吸吮甲 乳頭、親吻甲 之行為乃甲 主
    動所為等情事，益徵被告上開辯稱，僅是於準備程序中見無
    法抵賴曾親吻甲 乳頭一事，所為編撰之詞。且被告為正常
    之成年男性，身材亦較甲 壯碩，由雙方體型觀之，堪認被
    告顯較具優勢，甲 應無強拉被告前往住處後陽台之可能。
    況參以甲 、乙 於審理中均證述甲 平日即已向乙 表示不喜
    被告等語，及證人丁○○於本院審理時證述甲 及被告平日僅
    偶而傳LINE之兩人相處狀況，可知甲 與被告間並無私下交
    際往來以致萌生任何男女情愫之情境，豈有在被告所稱兩人
    毫無任何交談、默契之情況下，在被告面前主動將上衣、胸
    罩拉開，任由被告親吻嘴部、乳頭之理。是被告辯稱甲 是
    主動讓其親吻嘴部、胸部云云，顯無可採。
　⑵辯護人辯稱被告對甲 住處不熟，應該是甲 將被告帶往家中
    較隱蔽之地點云云。然觀卷附甲 手繪甲 住處之現場圖，案
    發地點之後陽台與被告原身處之前陽台間相互連接，並無牆
    壁、門扇之阻隔，被告本即可自行散步前往後陽台處，毋須
    甲 或乙 為其開門或帶領其前往始能抵達，辯護人此部分辯
    稱，亦屬無據。
　⑶辯護人另以本案發生地點為甲 住處家中，甲 卻未即時呼救
    ，甚至陪同被告、丁○○下樓，且案發後亦未即時報案，而是
    後續為向乙 證明其清白始報案就醫，可見甲 是為了保全婚
    姻始誣陷被告云云。然一般人遭遇性侵害之反應，常隨被害
    人驚懼之程度、個人性格及當時情狀是否緊急等複雜因素影
    響而截然不同，且一般女子驟遭性侵害，其內心之惶恐羞憤
    可得而知，有人或因羞憤而亟欲抹滅其遭性侵之痕跡，或為
    顧全名譽而不敢宣揚者，亦有積極求援，或於案發後保留跡
    證報警處理者。是以，性侵害被害人於遭受侵害時是否求援
    喊叫、即刻向所見之人反應或請求協助、案發後會否再與加
    害人見面、連繫等，實受甚多因素影響，不同的被害人各有
    不同之行為表現，不得一概而論，更不能遽以被害人之事後
    表現非如一般社會所想像、設定之「典型」被害人形象，即
    逕認並無性侵害之事實，否則即可能陷入「理想被害人（即
    被害人必須是純潔無辜、大聲呼救、事後驚慌報警、害怕厭
    惡加害人等形象）」之迷思或成見，自非事理之平。查甲 
    於本院審理時已證述其案發當時因驚慌而無法仔細思考，亦
    害怕遭其至親家人看到其遭被告猥褻之情況，而未大聲呼救
    ，案發後亦因情緒無法平復及乙 尚無法與其溝通、對話，
    而未於第一時間往醫院驗傷或報警處理等語，則甲 雖未表
    現出一般所謂「理想被害人」所應有的行為反應，然此並非
    即可認定甲 上揭證述與事實不符。且甲 雖於案發後陪同丁
    ○○及被告下樓，但依丁○○前揭證述可知，此是因甲 住處設
    有門禁裝置，需有甲 之磁扣始可開門，甲 始與丁○○及被告
    前往樓下。況甲 於陪同被告、丁○○下樓時，甫於突遇遭被
    告猥褻之事不久後，內心當恐懼驚嚇、思緒混亂，已難期待
    其能即時對被告表達出厭惡、憤怒之反應。再參以乙 與被
    告為結拜兄弟關係，甲 在甫遭猥褻而思緒混亂之情況下，
    因顧慮乙 、被告間之關係，而未於第一時間報案、驗傷，
    亦難認與常情不符，自難以辯護人上揭所辯，逕認被告未對
    甲 為強制猥褻之行為。
　⑷至辯護人固以甲 另案性騷擾案件在檢察官要求撤謊後撤回告
    訴，可推論甲 是惡意誣陷被告，並請求對被告、告訴人進
    行測謊，以證明被告抗辯屬實云云，惟甲 及被告另案性騷
    擾案件之進行經過，與被告有無為本案犯行，本無任何關連
    性，不足以推翻本案前揭對被告所為之不利認定。又測謊鑑
    定之受測對象為人，其生理、心理及情緒等狀態在不同時間
    即不可能完全相同，此與指紋比對、毒品鑑驗等科學鑑識技
    術，可藉由一再檢驗而獲得相同結果之「再現性」，而可作
    為審判上之證據者不同，故迄今仍難單藉測謊即可獲得待證
    事實之確信，縱可作為偵查之手段，以排除或指出偵查之方
    向，然在審判上，尚無法作為認定有無犯罪事實之基礎，測
    謊鑑定意見應僅供判斷供述證據證明力之參酌，並非法定必
    要調查之證據與應踐行之程序，且測謊結果未具有完全準確
    性，更不得作為法院判斷之唯一依據。而本院綜觀卷內證據
    ，已足認定被告確有強制猥褻犯行，業如前述，此部分事實
    已臻明確，被告聲請對被告實施測謊鑑定，核無調查之必要
    ，併此敘明。
　㈢綜上所述，本案事證明確，被告上揭犯行堪予認定，應依法
    論科。
二、論罪科刑：
　㈠被告前開吸吮甲 乳頭、親吻甲 嘴部，並環抱甲 之行為，在
    客觀上已足令人產生衝動及興奮而引起性慾，主觀上亦能滿
    足其自己之色慾，核屬猥褻行為。是核被告所為，係犯刑法
    第224條之強制猥褻罪。
　㈡被告於事實欄所示時、地對甲 所為吸吮乳頭、親吻嘴唇、環
    抱甲 等猥褻行為，屬於接續犯，應僅論以一罪。
　㈢被告前因不能安全駕駛致交通危險罪案件，經本院以105年度
    士交簡字第1310號判決處有期徒刑2月確定，於106年1月9日
    易科罰金執行完畢等情，業據檢察官起訴書犯罪事實記載明
    確，且被告於本院審理中就起訴書所載此部分前案紀錄亦表
    明沒有意見等語（見本院卷第196頁），並有臺灣高等法院
    被告前案紀錄表在卷可參，被告對此文書證據亦不爭執（見
    本院卷第196頁），此部分事實堪以認定。是被告於有期徒
    刑執行完畢後5年內故意再犯本案有期徒刑以上之罪，為累
    犯（基於精簡裁判之要求，即使法院論以累犯，無論有無加
    重其刑，判決主文均無庸為累犯之諭知，最高法院110年度
    台上大字第5660號裁定意旨參照）。然依司法院釋字第775
    號解釋意旨，構成累犯者不分情節，一律加重最低本刑，於
    不符合刑法第59條所定要件之情形下，致發生行為人所受之
    刑罰超過其所應負擔罪責之個案，不符罪刑相當原則，於此
    範圍內，在相關法律規定修正前，為避免發生上述罪刑不相
    當之情形，法院就該個案應裁量是否加重最低本刑。查被告
    上開構成累犯之前案紀錄，與本案之犯罪型態顯不相同，前
    開紀錄與本案犯罪間並無何等特別關連性，尚難認其於本案
    中有彰顯出主觀特別惡性或刑罰反應力薄弱之情形，本案亦
    無符合刑法第59條所定要件，如加重法定最低本刑，亦恐致
    其所受刑罰超過其所應負擔罪責，是本院認無庸加重其法定
    最低本刑，併此敘明。
　㈣爰以行為人之責任為基礎，審酌被告為甲 配偶乙 之結拜兄
    弟，竟利用拜訪甲 住處之機會，對於甲 為事實欄所載強制
    猥褻之犯行，造成甲 身心受創，所為實屬不該，復參以被
    告否認犯行、迄未與甲 達成和解、尋求原諒或道歉之犯後
    態度，兼衡被告於本院審理時自承之智識程度、經濟生活狀
    況（見本院卷第196頁），暨其犯罪動機、目的、手段及所
    生危害等一切情狀，量處如主文所示之刑。
據上論斷，應依刑事訴訟法第299條第1項前段，判決如主文。
本案經檢察官戊○○提起公訴，檢察官林聰良到庭執行職務。
中　　華　　民　　國　　111 　年　　7 　　月　　14　　日
              刑刑事第七庭  審判長法  官  蔡明宏
                                  法  官  蘇昌澤
                                  法  官  李昭然
以上正本與原本無異。　　　　　　　　　　　　　　　　　
如不服本判決應於收受送達後20日內，向本院提出上訴書狀，並
應敘述具體理由。其未敘述上訴理由者，應於上訴期間屆滿後20
日內向本院補提理由書（均須按他造當事人之人數附繕本）「切
勿逕送上級法院」。
因疫情而遲誤不變期間，得向法院聲請回復原狀。
                                  書記官  林盈均
中　　華　　民　　國　　111 　年　　7 　　月　　19　　日
附錄本件判決論罪科刑法條：
中華民國刑法第224條
（強制猥褻罪）
對於男女以強暴、脅迫、恐嚇、催眠術或其他違反其意願之方法
，而為猥褻之行為者，處6月以上5年以下有期徒刑。